【裁判字號】    97,交訴,28
【裁判日期】    970612
【裁判案由】    公共危險等
【裁判全文】
臺灣雲林地方法院刑事判決              97年度交訴字第28號
公  訴  人  臺灣雲林地方法院檢察署檢察官
被      告  乙○○
上列被告因公共危險等案件，經檢察官提起公訴（97年度偵字第
723 號），被告於準備程序中就被訴事實為有罪之陳述，經告知
簡式審判程序意旨，並聽取當事人之意見後，本院合議庭裁定依
簡式審判程序審理，判決如下：
    主  文
乙○○因過失傷害人，處有期徒刑參月。又駕駛動力交通工具肇
事，致人傷而逃逸，累犯，處有期徒刑玖月。應執行有期徒刑拾
壹月。
    事  實
一、乙○○前因竊盜案件，經臺灣南投地方法院以85年度易字第
    353 號判決判處有期徒刑9 月，緩刑3 年確定；復因違反麻
    醉藥品管理條例案件，經臺灣高等法院臺中分院以86年度上
    訴字第626 號判決判處有期徒刑7 月、5 年4 月，應執行有
    期徒刑5 年6 月確定，上開緩刑並經撤銷而接續執行，嗣於
    民國89 年4月18日縮短刑期假釋出監並付保護管束，惟其於
    假釋期間即91年間因施用毒品案件，經臺灣南投地方法院裁
    定送觀察勒戒，認有繼續施用毒品之傾向，復經該院裁定送
    強制戒治，上開假釋並經撤銷，應執行有期徒刑2 年10月21
    日，於94年3 月24日縮短刑期執行完畢（構成累犯）。其於
    96年6 月20日下午1 時13分許，駕駛車牌號碼4782-PW 號自
    用小客車，沿臺中縣大里市○○路○ 段由北往南方向行駛（
    起訴書誤載為由南往北方向行駛），途經中興路與仁化路設
    有交通號誌管制之交岔路口時，本應注意車前狀況，隨時採
    取必要之安全措施，且應注意行經有交通號誌管制之交岔路
    口時，應遵守交通號誌之指示，不得闖越紅燈，而按當時天
    候雖為陰天，但天色為日間，光線明亮，且為無缺陷、無障
    礙之直線市區道路，視距應尚良好，顯無不能注意之情形，
    竟疏未注意車前狀況及前方交岔路口之南北向左轉保護時相
    燈號已亮起，不得直行，竟仍闖越紅燈侵入路口直行，適有
    甲○○騎乘車牌號碼M9R-598 號重型機車沿同向乙○○右側
    行駛而來，亦疏未注意機車左轉應行二段式左轉，即冒然左
    轉仁化路，因乙○○闖越紅燈，致二車發生碰撞，甲○○因
    此人、車倒地，受有頭部外傷、腦震盪、右手挫擦傷、左膝
    挫擦傷等傷害。詎乙○○於肇事致人受傷後，雖有下車，但
    並未對甲○○採取救護或其他必要措施，亦未留下任何聯絡
    資料，旋另起肇事逃逸之犯意，駕駛前開自用小客車逃離現
    場。嗣經警據報前往處理，並依據目擊者賴慈恩所記下之肇
    事車牌號碼循線追查，始查獲上情。
二、案經甲○○訴由臺中縣警察局霧峰分局報告臺灣臺中地方法
    院檢察署呈請臺灣高等法院檢察署令轉臺灣雲林地方法院檢
    察署檢察官偵查起訴。
    理  由
壹、程序方面：
    本件被告所犯係死刑、無期徒刑、最輕本刑3 年以上有期徒
    刑以外之罪，其於準備程序就前揭被訴事實為有罪之陳述，
    經法官告知簡式審判程序之旨，並聽取當事人之意見後，本
    院認無不得或不宜改依簡式審判程序進行之處，爰依刑事訴
    訟法第273 條之1 第1 項、第284 條之1 規定，裁定本件進
    行簡式審判程序，合先敘明。
貳、實體方面：
一、認定犯罪事實所憑之證據及理由：
  (一)告訴人甲○○於警詢、檢察官偵訊及本院審理時之指述。
  (二)證人賴慈恩於警詢及檢察官偵訊時之證述。
  (三)證人陳志緯於警詢及檢察事務官詢問時之證述。
  (四)道路交通事故現場圖、道路交通事故調查報告表各1份。
  (五)財團法人仁愛綜合醫院診斷證明書1份。
  (六)照片8張。
  (七)按駕駛人駕駛汽車，應遵守道路交通標誌、標線、號誌之指
    示；汽車行駛時，駕駛人應注意車前狀況及兩車併行之間隔
    ，並隨時採取必要之安全措施，道路交通安全規則第90條、
    第94條第3 項分別定有明文。本件被告行經上開肇事地點時
    ，並無不能注意之情形，詎竟疏未遵守前揭規定，未注意車
    前狀況及前方交岔路口之南北向左轉保護時相燈號已亮起，
    不得直行，竟仍闖越紅燈侵入路口直行，致與沿同向乙○○
    右側行駛而由告訴人甲○○所騎乘之重型機車發生碰撞，是
    被告就本件車禍之發生，確有過失情事無訛。至告訴人固亦
    疏未注意機車左轉應行二段式左轉，即冒然左轉仁化路，告
    訴人就本件車禍之發生雖難謂無疏失，惟被告駕車既有疏忽
    之處，即難認其已盡相當注意義務，仍無從解免過失之責。
    又告訴人之受傷結果，與被告之過失駕駛行為顯有相當因果
    關係。
  (八)被告於本院審理時坦承上開犯罪事實，核均與上述證據資料
    相符，足認被告自白與事實相符。本件事證已臻明確，被告
    犯行堪予認定，應依法論科。
二、論罪科刑：
  (一)核被告所為，係犯刑法第284 條第1 項前段之過失傷害罪及
    同法第185 條之4 之肇事逃逸罪。
  (二)被告所犯上開2 罪間，犯意各別，行為互殊，應予分論併罰
    。
  (三)被告有如前開事實欄所載之前科紀錄，於94年3 月24日縮短
    刑期執行完畢，有臺灣高等法院被告前案紀錄表1 份在卷可
    稽，其受徒刑之執行完畢後，5 年以內故意再犯本件有期徒
    刑以上之肇事逃逸罪，此部分應依刑法第47條第1 項規定論
    以累犯，並加重其刑。
  (四)本院審酌被告疏未注意車前狀況，貿然闖越紅燈因而肇事，
    致告訴人受有傷害，其於肇事後復未協助救護，旋即逃逸，
    罔顧他人生命、身體之安全，且迄今尚未與告訴人達成和解
    ，情節非輕，惟念其僅國中畢業，智識程度不高，且於本院
    審理時坦承犯行，尚知悔悟，及其犯罪之動機、目的、手段
    、所生危害等一切情狀，分別量處如主文所示之刑，並定其
    應執行刑。
參、應適用之法律：
  (一)刑事訴訟法第273條之1第1項、第299條第1項前段。
  (二)刑法第185 條之4 、第284 條第1 項前段、第47條第1 項、
    第51條第5 款。
  (三)刑法施行法第1條之1。
本案經檢察官江柏青到庭執行職務
中    華    民    國    97    年    6     月    12    日
                  刑事第五庭  法  官  黃楹榆
以上正本證明與原本無異
如不服本判決，應於判決送達後10日內，向本院提出上訴狀（須
附繕本）。
                              書記官  李雅怡
中    華    民    國    97    年    6     月    12    日
附錄本案所犯法條：
刑法第185 條之4
駕駛動力交通工具肇事，致人死傷而逃逸者，處6 月以上5 年以
下有期徒刑。
刑法第284 條
因過失傷害人者，處6 月以下有期徒刑、拘役或5 百元以下罰金
，致重傷者，處1 年以下有期徒刑、拘役或5 百元以下罰金。從
事業務之人，因業務上之過失傷害人者，處1 年以下有期徒刑、
拘役或1 千元以下罰金，致重傷者，處3 年以下有期徒刑、拘役
或2 千元以下罰金。


司法院資訊處製作；財團法人民間司法改革基金會備份。
